【裁判字號】    97,簡上,1037
【裁判日期】    971216
【裁判案由】    竊盜
【裁判全文】
臺灣板橋地方法院刑事判決            97年度簡上字第1037號
上  訴  人
即  被  告  乙○○
上列上訴人即被告因竊盜案件，不服本院97年度簡字第4665號，
中華民國97年7 月29日所為第一審簡易判決（聲請簡易判決處刑
案號：97年度偵字第7575號），提起上訴，本院管轄第二審之合
議庭裁定依簡式審判程序審理，並判決如下：
    主  文
上訴駁回。
乙○○緩刑貳年，緩刑期間付保護管束。
    事  實
一、乙○○與甲○○（原名余淑菁）原係男女朋友，二人於民國
    94年5 月間分手後，乙○○竟意圖為自己不法之所有，於94
    年6 月6 日14時許，在臺北縣中和市○○路165 號對面，以
    其先前與甲○○交往期間所持有之該車鑰匙（未扣案）插入
    電門發動車輛之方式，竊取國胺實業有限公司所有、由甲○
    ○保管使用之車牌號碼ＰＭＵ－８１１號重型機車，得手後
    供己代步使用，並改懸掛不知情之姪子劉奕廷名下、已報廢
    之ＲＸＭ－４１５號車牌，以規避警方查緝。嗣於97年1 月
    25日22時55分許，在臺北縣土城市○○街238 號前，因酒後
    騎乘上開機車（酒後駕車之違規另由行政機關處理）為警臨
    檢而查獲。
二、案經臺北縣政府警察局土城分局報告臺灣板橋地方法院檢察
    署檢察官偵查後聲請以簡易判決處刑。
    理  由
一、訊據被告乙○○對於上揭犯罪事實均坦承不諱，核與證人即
    被害人甲○○在偵查中證述之情節相符。此外，復有臺北縣
    政府警察局車輛尋獲電腦輸入單2 紙、車號ＲＸＭ－４１５
    號機車之車籍查詢資料表1 紙、上開失竊車輛及該車輛之引
    擎號碼照片3 幀等文件在卷足憑。再上開ＰＭＵ－８１１號
    之重型機車業經被害人甲○○之配偶吳文成代為自警方處領
    回等情，亦有卷附贓物認領保管單1 紙附卷可稽，是被告之
    自白與事實相符，堪以採信。本案事證明確，被告犯行堪以
    認定，應予依法論科。
二、核被告所為，係犯刑法第320 條第1 項之竊盜罪。原審以被
    告罪證明確，依刑事訴訟法第449 條第1 項前段、第3 項，
    刑法第2 條第1 項前段、第320 條第1 項、修正前第41條第
    1 項前段，刑法施行法第1 條之1 ，修正前罰金罰鍰提高標
    準條例第2 條，中華民國九十六年罪犯減刑條例第2 條第1
    項第3 款、第7 條、第9 條之規定，並審酌被告竊盜之財物
    價值非微，得手後改懸掛其他車輛號牌，增加查緝之困難，
    又虛詞掩飾犯行，犯後態度難認良好，暨其犯罪之動機、目
    的、手段等一切情狀，量處被告有期徒刑5 月，並比較新舊
    法關於易科罰金折算標準規定，查被告行為後，刑法已於94
    年2 月2 日修正公布，並於95年7 月1 日施行，茲比較新舊
    法，依被告於行為時之刑法第41條第1 項前段規定：「犯最
    重本刑為五年以下有期徒刑以下之刑之罪，而受六個月以下
    有期徒刑或拘役之宣告，因身體、教育、職業、家庭之關係
    或其他正當事由，執行顯有困難者，得以1 元以上3 元以下
    折算一日，易科罰金。」而行為時之易科罰金之折算標準，
    修正前罰金罰鍰提高標準條例第2 條前段＜現已刪除＞規定
    ，就其原定數額提高為100 倍折算一日，則本件被告行為時
    之易科罰金折算標準，應以銀元100 元以上300 元以下折算
    一日，如折算為新臺幣後，應以新臺幣300 元以上900 元以
    下折算一日。惟刑法修正後第41條第1 項前段規定：「犯最
    重本刑為五年以下有期徒刑以下之刑之罪，而受6 個月以下
    有期徒刑或拘役之宣告者，得以新臺幣1 千元、2 千元或3
    千元折算一日，易科罰金。」，比較修正前後之易科罰金折
    算標準，認以行為時即修正前之規定較有利於被告，故依刑
    法第2 條第1 項前段規定，適用修正前刑法第41條第1 項前
    段及修正前罰金罰鍰提高標準條例第2 條等規定，諭知如易
    科罰金之折算標準，以資懲儆；復因被告本案犯罪之時間係
    在96年4 月24日以前，且無中華民國九十六年罪犯減刑條例
    所列不予減刑之情形，乃依同條例第2 條第1 項第3 款之規
    定，就被告上開所受宣告之有期徒刑減其刑期二分之一為有
    期徒刑2 月又15日，再依修正前刑法第41條第1 項等相關規
    定，諭知如易科罰金之折算標準。本院經核原審判決之認事
    用法，核無不合，量刑亦屬妥適，並無明顯違反比例原則輕
    重失衡之情事。茲被告雖就原審法院適法範圍裁量權之行使
    為爭執而提起上訴，惟原審量定刑期，已審酌被告各種犯罪
    情狀如上，並無失出，是被告稱其與被害人原係男女朋友關
    係，且被害人已取回機車並無損害，再被告無犯罪紀錄，請
    求從輕量刑云云，為無理由，應予駁回。
三、復按被告於行為後，刑法於94年2 月2 日修正公布，95年7
    月1 日施行，有關緩刑之規定，犯罪在新法施行前，新法施
    行後裁判，緩刑之宣告，應適用新法第74條之規定，有最高
    法院95年度第8 次刑事庭會議紀錄可考。本院合議庭審酌被
    告在提起上訴後，業已坦承全部犯行，甚有悔意，再本院通
    知被害人甲○○到庭欲協調被告與彼之和解賠償事宜，然被
    害人並未到庭，致本院無從協調和解事宜，復查被告前未曾
    因故意犯罪受有期徒刑以上刑之宣告，有臺灣高等法院被告
    前案紀錄表佐卷可考，被告因一時失慮致罹刑典，事後已坦
    承犯行，深具悔意，顯見被告歷此偵審程序及罪刑之宣告後
    ，應知警惕而無再犯之虞，實宜使其有機會得以改過遷善，
    因認所宣告之刑以暫不執行其刑為適當，揆諸上開說明，爰
    依修正後刑法第74條第1 項第1 款規定，宣告緩刑2 年，以
    勵自新。惟為確實使被告有正確之法律觀念並提供必要之協
    助及督促，且依其所犯情節認有加以追蹤觀護之必要，亦併
    依刑法第93條第1 項之規定，宣告緩刑期間付保護管束，俾
    由地方法院檢察署之觀護人予以適當之督促，並發揮附條件
    緩刑制度之立意及避免短期自由刑執行所肇致之弊端，以觀
    後效。
四、末按「除被告所犯為死刑、無期徒刑、最輕本刑為三年以上
    有期徒刑之罪或高等法院管轄第一審案件者外，於前條第一
    項程序進行中，被告先就被訴事實為有罪之陳述時，審判長
    得告知被告簡式審判程序之旨，並聽取當事人、代理人、辯
    護人及輔佐人之意見後，裁定進行簡式審判程序。」，刑事
    訴訟法第273 條之1 第1 項定有明文。查本件被告所犯上開
    竊盜罪，並非最輕本刑為三年以上有期徒刑之罪，且被告於
    本院97年12月2 日審判程序進行中，復就被訴之事實為有罪
    之陳述，經告知被告簡式審判程序之旨，被告及公訴人對於
    本件改依簡式審判程序審理亦均表示無意見，是本院即依刑
    事訴訟法第455 條之1 第3 項準用同法第364 條及前揭同法
    第273 條之1 第1 項之規定，裁定本件進行簡式審判程序，
    末此敘明。
據上論斷，應依刑事訴訟法第455 條之1 第1 項、第3 項、第36
4 條、第273 條之1 第1 項、第368 條，刑法第74條第1 項第1
款、第93條第1 項，判決如主文。
本案經檢察官藍海凝到庭執行職務。
中    華    民    國    97    年    12    月    16    日
                  刑事第十七庭  審判長法  官  許必奇
                                      法  官  陳明偉
                                      法  官  鄧雅心
上列正本證明與原本無異。
不得上訴。
                                      書記官  金和國
中    華    民    國    97    年    12    月    16    日
附錄：
中華民國刑法第320條
意圖為自己或第三人不法之所有，而竊取他人之動產者，為竊盜
罪，處 5 年以下有期徒刑、拘役或 5 百元以下罰金。
意圖為自己或第三人不法之利益，而竊佔他人之不動產者，依前
項之規定處斷。
前二項之未遂犯罰之。


司法院資訊處製作；財團法人民間司法改革基金會備份。
